臺灣臺中地方法院刑事判決　96年度易字第1686號
公　訴　人　臺灣臺中地方法院檢察署檢察官
被　　　告　甲○○
上列被告因詐欺案件，經檢察官提起公訴（九十六年度偵字第六
八二七號），被告於準備程序進行中就被訴事實為有罪之陳述，
本院合議庭裁定由受命法官獨任適用簡式審判程序審理，判決如
下：
    主    文
甲○○共同意圖為自己不法之所有，以詐術使人將本人之物交付
，處有期徒刑壹年玖月。如附表所示編號肆之行動電話手機壹支
（ＳＩＭ卡除外）沒收。
    犯罪事實及理由
一、犯罪事實：甲○○前因詐欺案件，經本院於民國（下同）九
    十五年十二月十九日以九十五年度易字第二三九六號刑事判
    決判處有期徒刑一年六月，臺灣高等法院臺中分院以九十六
    年度上易字第二○四號刑事判決駁回上訴，尚未執行。其以
    新臺幣（下同）二千五百元之代價，受僱於真實姓名年籍均
    不詳，綽號「小胖」之成年男子，擔任俗稱「車手」之領款
    工作。遂與「小胖」或所屬之其他詐騙集團成員共同基於意
    圖為自己不法所有之犯意聯絡，先由「小胖」或所屬之其他
    詐騙集團成員，於不詳時、地，取得劉豐毓（未經起訴）申
    辦之上海商業儲蓄銀行豐原分行000000000000
    00號帳戶及印章，及不詳人所有之帳號00000000
    0000號金融卡，再由集團成員於民國（下同）九十六年
    三月九日上午九時許，撥打電話向乙○○詐稱：其資料外洩
    ，遭人冒名申辦帳戶，必須做帳戶調查及監管云云。乙○○
    不疑有他，而陷於錯誤，於同日下午二時三十分許，依指示
    將新臺幣（下同）四十九萬元匯至劉豐毓之上開帳戶。乙○
    ○匯款後，再撥打對方之電話，發現無人接聽，察知受騙，
    乃迅即報警處理。甲○○則於同日下午三時二十分許持「小
    胖」所交付之前述存摺、印章等物，至上海商業儲蓄銀行中
    港分行（臺中市○區○○路三四五號一樓），填寫提款單欲
    提領四十九萬元時，經行員發覺為警示帳戶後報警處理而查
    獲，並扣得劉豐毓上海商業儲蓄銀行豐原分行之存摺一本、
    劉豐毓之印章一顆、不詳人所有之帳號000000000
    000號之金融卡一張、甲○○填寫之上海商業儲蓄銀行九
    十六年三月九日活期性存款取款憑條一紙及ＳＩＥＭＥＮＳ
    廠牌行動電話手機一支（內插門號0000000000號
    之ＳＩＭ卡）等物。
二、證據名稱：
  (1)被告甲○○於警詢、偵訊及本院訊問時之自白。
  (2)被害人乙○○於警詢中之指述。
  (3)證人即上海商業儲蓄銀行行員劉佩青於警詢中之證述。
  (4)臺中市警察局第一分局搜索扣押筆錄、扣押物品目錄表各一
    件。
  (5)乙○○之板信商業銀行中和分行活儲存款交易對帳單、匯出
    匯款申請書影本各一件。
  (6)甲○○填寫之上海商業儲蓄銀行九十六年三月九日活期性存
    款取款憑條（帳號：00000000000000號、戶
    名：劉豐毓、金額：四十九萬元）一份、劉豐毓上海商業儲
　  蓄銀行豐原分行之存摺一本、劉豐毓之印章一顆、門號00
    00000000號之ＳＩＥＭＥＮＳ廠牌行動電話一支（
    含ＳＩＭ卡）。
  (7)不詳人所有之帳號000000000000號之金融卡一
    張。
三、按被告甲○○本人雖未參與詐騙行為之實施，且尚未提領得
    款項，然其既與綽號「小胖」之人及其餘姓名年籍數量不詳
    之成年男子間，均具有犯意之聯絡與行為之分擔，僅各基於
    分工之角色為行為之實施，而均以取得被害人遭詐騙之匯款
    為目的，且其實際上亦參與提領匯款此一構成要件之行為，
    被害人之匯款，更於匯入其等可得掌握之人頭帳戶內，即應
    認其等之詐騙行為屬既遂，至於款項是否遭提領及返回被害
    人，只能作為量刑參考之因素，是被告所為，仍應成立刑法
    第三百三十九條第一項之詐欺取財罪（即意圖為自己不法之
    所有，以詐術使人將本人之物交付），並與綽號「小胖」之
    人及其餘集團內之成員間，均屬共同正犯。爰審酌被告年富
    力強，具有工作之能力，卻不思以正當途徑獲取金錢財物，
    被告前已因擔任姓名年籍不詳綽號「大胖」所屬詐騙集團之
    車手，經本院於九十五年十一月二十七日以九十五年度易字
    第二三九六號判決判處有期徒刑一年六月，並經臺灣高等法
    院臺中分院以九十六年度上易字第二○四號判決駁回上訴確
    定，被告經此教訓，不思改過自新，反而於短時間內再與「
    小胖」共犯本件相類似之犯行，被害人受騙金額高達四十九
    萬元，所幸因迅速通報而未遭被告領走，惟被告自警詢時起
    即坦承犯行，態度良好等一切情狀，量處如主文所示之刑，
    以示懲儆。扣案之劉豐毓上海商業儲蓄銀行豐原分行之存摺
    一本、劉豐毓之印章一顆、不詳人所有之帳號000000
    000000號之金融卡一張，因「小胖」取得之途徑係購
    買、租賃、借用或其他，目前未明，尚難遽予認定為共同正
    犯「小胖」等人所有，不予沒收。另被告甲○○填寫之上海
    商業儲蓄銀行九十六年三月九日活期性存款取款憑條一張，
    原為該銀行所有之物，亦不予沒收。至於扣案之ＳＩＥＭＥ
    ＮＳ廠牌行動電話手機一支，為「小胖」所交付，供「小胖
    」與被告甲○○聯絡之用，業經被告供明在卷，自屬詐欺集
    團所有供犯罪所用之物，應依法宣告沒收。惟其中所插用之
    門號0000000000號之ＳＩＭ卡，為使用者向電信
    業者申請租用而取得使用權，而非被告或共同正犯所有，不
    予沒收。
四、依刑事訴訟法第二百七十三條之一第一項、第二百九十九條
    第一項前段、第三百十條之二、第四百五十四條第一項，刑
    法第二十八條、第三百三十九條第一項、第三十八條第一項
    第二款，判決如主文。
五、如不服本案判決，得自收受送達之日起十日內向本院提出上
    訴狀（須附繕本）。
中　　華　　民　　國　　96　　年　　4 　　月　　25　　日
                  刑事第六庭    法　官　林念祖
以上正本證明與原本無異。
                                書記官　王麗雯
中　　華　　民　　國　　96　　年　　4　　月　　25　　日
附錄本案所犯法條全文
中華民國刑法第三百三十九條第一項：
意圖為自己或第三人不法之所有，以詐術使人將本人或第三人之
物交付者，處五年以下有期徒刑、拘役或科或併科一千元以下罰
金。
附表：
┌──┬────────────────────────┐
│編號│　　　　　　　　　扣押物品名稱　　　　　　　　　│
├──┼────────────────────────┤
│一  │劉豐毓上海商業儲蓄銀行豐原分行之存摺一本。      │
├──┼────────────────────────┤
│二  │不詳人所有帳號000000000000號之金融卡│
│    │一張。                                          │
├──┼────────────────────────┤
│三  │劉豐毓之印章一顆。                              │
├──┼────────────────────────┤
│四  │ＳＩＥＭＥＮＳ廠牌行動電話手機一支（內插○九一三│
│    │四六四七七九號ＳＩＭ卡）。                      │
├──┼────────────────────────┤
│五  │甲○○填寫之上海商業儲蓄銀行九十六年三月九日活期│
│    │性存款取款憑條一張。                            │
└──┴────────────────────────┘
